【裁判字號】    95,簡再,12
【裁判日期】    951227
【裁判案由】    房屋稅
【裁判全文】
臺北高等行政法院裁定
                                   95年度簡再字第00012號
聲  請  人  甲○○
相  對  人  台北市稅捐稽徵處
代  表  人  乙○○處長）住同.
上列當事人間因房屋稅事件，聲請人對最高行政法院中華民國91
年11月10日94年度裁字第02353 號裁定，聲請再審，經最高行政
法院以9 5 年裁字第00832 號裁定將聲請人之聲請再審理由有關
行政訴訟法第273 條第1 項第14款事由部分移送本院，本院裁定
如下︰
    主  文
再審之聲請駁回。
聲請程序費用由聲請人負擔。
    理  由
一、按「有左列各款情形之一者，得以再審之訴對於確定終局判
    決聲明不服。但當事人已依上訴主張其事由或知其事由而不
    為主張者，不在此限：…14、原判決就足以影響於判決之重
    要證物漏未斟酌者。」行政訴訟法第273 條第1 項第14款定
    有明文；又「裁定已經確定，而有第273 條之情形者，得準
    用本編之規定，聲請再審。」行政訴訟法第283 條亦有明文
    。
二、最高行政法院94年度裁字第 02353號裁定係以聲請人對最高
    行政法院94年度裁字第 142號裁定聲請再審，僅一再敘述其
    在前此各程序起訴狀所述之實體上及程序上法律關係之理由
    ，然對於原裁定以聲請人前程序之聲請為不合法而予駁回，
    有如何法定再審事由之具體情事，則未指及，聲請意旨泛指
    原裁定有行政訴訟法第 273條第1項第1款、第13款、第14款
    之再審事由，指摘原裁定不當，無非係聲請人持其主觀法律
    見解之歧異，斤斤指摘，其再審之聲請難謂合法，而裁定駁
    回其再審之聲請。聲請人就上揭確定之裁定，向最高行政法
    院聲請再審，經最高行政法院裁定將聲請人之再審理由有關
    行政訴訟法第273條第1項第14款事由部分移送本院。
三、次按前揭行政訴訟法第273 條第1 項第14款規定原判決就足
    以影響於判決之重要證物，漏未斟酌者，亦得提起再審之訴
    ；所謂「重要證物漏未斟酌」，係指當事人在前訴訟程序已
    經提出，而原確定判決漏未於判決理由中斟酌者而言；申言
    之，該項證物如經斟酌，原判決將不致為如此之論斷，若縱
    經斟酌亦不足影響原判決之內容，或原判決曾於理由中說明
    其為不必要之證據者，均與本條規定得提起再審之要件不符
    。
四、本件再審聲請人對最高行政法院94年度裁字第2353號裁定聲
    請再審，其聲請意旨略以：94年度裁字第2353號裁定遺漏訴
    訟標的，依法應重新審判，本案各裁判，均抄錄自訴願決定
    及原處分，通通錯誤違法。系爭房屋合法面積應為317 平方
    公尺，此為主管機關登記面積，而本案非法採用333 平方公
    尺、386 平方公尺。房屋稅包括12分項、內容，每一分項錯
    誤，都會影響房屋稅等語。經查，聲請人上揭再審事由，仍
    係就房屋稅課徵標的物之建物面積為爭執，未就原確定裁定
    有如何之再審事由為具體之主張，核與前揭行政訴訟法第27
    3 條第1 項第14款之再審事由未符；其聲請再審，於法未合
    ，自應予駁回。
五、依行政訴訟法第283 條、第278 條第1 項、第104 條、民事
    訴訟法第95條、第78條，裁定如主文。
中    華    民    國    95    年    12  月    27    日
                    第六庭法  官  許瑞助
上為正本係照原本作成。
本件以訴訟事件所涉及之法律見解具有原則性者為限，始得於本
裁定送達後10日內向本院提出抗告狀（須按他造人數附繕本），
並經最高行政法院許可後方得抗告。
中    華    民    國    95    年    12  月    27    日
                          書記官  吳芳靜


司法院資訊處製作；財團法人民間司法改革基金會備份。
